【裁判字號】    89,上更(一),64
【裁判日期】    890516
【裁判案由】    偽造文書等
【裁判全文】
臺灣高等法院臺中分院刑事判決                  八十九年度上更(一)字第六四號
    上  訴  人
    即  被  告  甲○○
    上  訴  人
    即  被  告  丁○○
右上訴人，因被告偽造文書等案件，不服臺灣臺中地方法院八十四年度訴字第一二三
八號，中華民國八十六年一月十六日第一審判決（起訴案號：臺灣臺中地方法院檢察
署八十四年度偵字第三六三一號。並經同署移送併辦：八十五年度偵字第一三００九
號），提起上訴，經本院判決後，由最高法院發回審理，本院判決如左：
    主  文
原判決關於甲○○部分及丁○○偽造文書暨執行刑部分均撤銷。
甲○○共同連續行使偽造私文書，足以生損害於公眾及他人，處有期徒刑壹年肆月。
偽造之「壬○○」印章貳枚、「丙○○」、「己○○」、「戊○○」、「李進祺」印
章各壹枚，如附表壹所示之申請書、約定書、印鑑卡、顧客基本資料登錄單及如附表
參所示取款條、取款憑條、提款單上偽造之「己○○」、「丙○○」、「壬○○」、
「戊○○」之印文及署押，貼用於己○○、丙○○身分證上之甲○○照片貳張，附表
壹所示之存摺壹拾貳本、姚光煒名義之台中市第四信用合作社帳號00000000
000號之存摺壹本、帳冊即客戶帳冊壹疊、記事簿參本均沒收。
丁○○共同連續行使偽造私文書，足以生損害於公眾及他人，處有期徒刑壹年陸月。
偽造「壬○○」之印章貳枚、「丙○○」、「己○○」、「戊○○」、「李進祺」、
「庚○○」之印章各壹枚，如附表壹所示之申請書、約定書、印鑑卡、顧客基本資料
登錄單及如附表參所示取款條、取款憑條、提款單上偽造之「己○○」、「丙○○」
、「壬○○」、「戊○○」之印文及署押，貼用於己○○、丙○○身分證上之甲○○
照片貳張，附表壹所示之存摺壹拾貳本、姚光煒名義之台中市第四信用合作社帳號0
0000000000號之存摺壹本、帳冊即客戶帳冊壹疊、記事簿參本，如附表貳
所示裝機申請書上偽造「庚○○」之印文及署押均沒收。
    事  實
一、丁○○因賭博案件，於民國（下同）八十年七月十八日經臺灣臺中地方法院以八
    十年度易字第二七七○號刑事判決，量處罰金一千五百元，於八十一年四月六日
    繳清罰金執行完畢，詎不思警惕，竟與甲○○基於共同之犯意聯絡，由丁○○於
    八十二年底某日，徵得甲○○同意，取得甲○○之照片二張後，由丁○○在臺中
    市○○路附近某餐廳內，將甲○○之照片交由不詳姓名之成年男子，而後共同基
    於變造身分證之犯意聯絡，由該不詳姓名之男子在不詳地點，將甲○○之照片換
    貼於八十二年底在台北市士林區遭竊之丙○○，及於八十二年間於入監服刑前遺
    失之己○○等人之身分證上後，再由丁○○以每張新台幣（下同）二萬元之代價
    ，予以買受該經變造之國民身分證二枚。丁○○嗣於不詳時間地點，委託不知情
    之第三人偽造丙○○、己○○之印章各一枚，並與甲○○及不詳姓名綽號阿龍之
    成年男子，基於共同之概括犯意聯絡，由甲○○攜帶前述經變造之身分證二枚與
    偽造之印章，由甲○○或綽號阿龍者分別偽造蓋用前開二枚印章及偽造丙○○、
    己○○之簽名，於附表壹編號一、二所示合作社或郵局之印鑑卡、顧客基本資料
    登錄單、郵政存薄儲金立帳申請書等文件之私文書上，偽造完成該等私文書後加
    以行使，向各該合作社或郵局冒名開戶取得帳戶，足以生損害於丙○○、己○○
    二人及金融單位管理之正確性。丁○○又於不詳時間地點，委由不知情之第三人
    偽刻壬○○、戊○○、李進祺之印章後，連續委由上開綽號阿龍之成年男子，持
    變造其上貼有甲○○相片之壬○○、戊○○身分證，偽造蓋用前述壬○○、戊○○之印文及偽造其二人之簽名，於附表壹編號三、四所示合作社或郵局之印鑑卡
    、郵政存薄儲金立帳申請書、金融卡領用申請書暨約定書、金融卡領用收據暨啟
    用登錄申請書、金融卡掛失申請書、金融卡及約定書等文件私文書上，偽造該等
    私文書後加以行使，向各該合作社或郵局冒名開戶取得帳戶，足以生損害於壬○○、戊○○之信用權益及金融機構管理之正確性。再由綽號阿龍於八十四年四月
    六日向臺中市第八信用合作社北屯分社，辦理壬○○之金融卡掛失手續，並於金
    融卡掛失申請書上偽造壬○○之署押一枚、蓋用偽造「壬○○」之印文七枚於該
    申請書之私文書，及於金融卡領用申請書暨約定書之私文書上偽造壬○○之署押
    一枚，蓋用偽造「壬○○」之印文四枚後，將該等私文書加以行使持向該合作社
    辦理掛失手續，復於八十四年四月十四日偽造壬○○之署押一枚及蓋用偽造「壬○○」之印文二枚於金融卡領用收據暨啟用登錄申請書之私文書後，加以行使該
    等私文書，持向該合作社重新領用壬○○之金融卡使用，足以生損害於壬○○之
    信用權益及該合作社對於金融卡領用管理之正確性。
二、丁○○並自八十二年十一月起先後僱用甲○○（自八十二年十一月起受僱）、吳
    忠諺（自八十三年十月起受僱）、范義鴻（自八十三年五月起受僱）、姚光煒（
    自八十三年九月初起受僱）等四人（姚光煒、吳忠諺、范義鴻部分均經原審判決
    有期徒刑各九月、六月、六月，均得易科罰金，並已確定），共同基於概括之犯
    意聯絡，自八十二年十一月間某日起至八十四年二月十三日止，由丁○○承租臺
    中市○○區○○路五○九巷七十四號八樓之二室為營業所，並以北辰通信公司經
    營電話器材之名義，共同擔任接聽登記全省欲買六合彩明牌之不特定人打來之電
    話，利用附表壹及姚光煒所有臺中市第四信用合作社帳號0000000000
    0號匯款存提帳戶，以「周桃書」、「顏聖金」、「林港生」等化名在台灣時報
    、中國晨報等報紙刊登販賣六合彩明牌廣告，並以如附表貳所示之（○四）00
    00000號等十一支電話作為聯繫之方式，先後多次出售俗稱六合彩賭博之明
    牌號碼與不特定之人供其等簽賭六合彩賭博，以文字公然煽惑他人犯賭博罪，每
    支明牌號碼計費方式係由丁○○、甲○○、吳忠諺、范義鴻或姚光煒將六合彩之
    明牌數字於電話中告知欲購買之不特定人後，從該不特定人以伊等告知之數字簽
    賭押注中獎所得六合彩彩金中酌收五萬元至三十萬元不等之不法利益，並由該簽
    賭押注中獎者將金錢匯入附表壹所示及姚光煒所有臺中市第四信用合作社帳號0
    0000000000號匯款存提帳戶之合作社或郵局帳戶帳號內，再由丁○○
    與甲○○基於同前之概括犯意聯絡，由甲○○或丁○○前往各該郵局或合作社，
    除如附表壹編號二所示其中丙○○於中區郵政管理局台中淡溝郵局開戶後未提款
    外，餘則分別於如附表參所示之時間，蓋用偽造「己○○」、「丙○○」、「壬○○」、「戊○○」之印文，偽造己○○、丙○○等人署押於取款條、取款憑條
    之私文書上，分別持向各該合作社或郵局提領現款使用，丁○○、甲○○、吳忠
    諺、范義鴻及姚光煒等五人再依個人所接聽販賣六合彩明牌數量比例分帳，每月
    前後均可獲得不法金錢利益達五、六十萬元，均足以生損害於己○○、丙○○、
    壬○○、戊○○之信用權益及各該金融機構管理之正確性。丁○○另於八十二年
    年底至八十三年初某日，在臺中市○○路與忠明路口，拾獲脫離庚○○持有之身
    分證一張（於八十二年十一月二十一日在臺中市○○○路○段四五二號騎樓下汽
    車內遭竊），竟意圖為自己不法之所有，起意予以侵占，並為供販賣六合彩明牌
    之用，而基於同前偽造文書之概括犯意，將該張身分證交給不知情之劉邦謹，並
    以每支電話代辦費一百五十元之代價委其代為偽刻庚○○之印章一枚後，於八十
    三年四月十六日（原審誤為一月十六日）偽造蓋用於電話裝機申請書上，並偽簽
    庚○○之姓名後，將該私文書行使持向台灣中區電信管理局申請前開如附表貳所
    示之（○四）0000000號等十一支電話市內電話裝機，作為與全省欲購買
    六合彩明牌之不特定人聯繫之用。
三、迨八十四年二月十三日晚上十時許，為警在臺中市○○區○○路五○九巷七十四
    號八樓之二室循線查獲，並扣得丁○○、甲○○等人犯罪所得並供犯罪所用如附
    表壹中除編號三第３、４項所示帳戶外之存摺十本及犯罪所用之姚光煒名義如前
    揭之存摺一本、換貼甲○○照片之丙○○、己○○之身分證各一枚、帳冊即客戶
    名冊一疊、販賣六合彩明牌紀錄之記事簿三本、偽造之「己○○」、「李進棋」
    、「壬○○」、「戊○○」印章各一枚，另扣得刊登六合彩之剪報一張。嗣因庚○○於八十四年十月十二日接獲交通部台灣中區電信管理局營業處收費中心催繳
    電話費之通知單，向臺灣臺中地方法院檢察署提出告訴後，經該署檢察官簽發搜
    索票指揮臺中市警察局第五分局至臺中市○○路○段九十三巷四十二弄十八號十
    三樓之二丁○○住處搜索，復扣得庚○○身分證一張（業已發還）、辛○○身分
    證一張（業已發還）及丁○○供犯罪所用之「庚○○」、「壬○○」印章各一枚
    ，以及丁○○等人犯罪所得並供犯罪所用如附表壹編號三第３、４項所示之存摺
    二本。
四、案經臺中市警察局第五分局報請及由庚○○告訴後由臺灣臺中地方法院檢察署檢
    察官偵查起訴，暨由該署檢察官移送原審併辦。
    理  由
一、訊據上訴人即被告（下稱被告）甲○○、丁○○二人，對於右揭共同販賣六合彩
    明牌之情事，及被告丁○○對於偽造「丙○○」、「己○○」之印章，並委由被
    告甲○○及阿龍持以冒名辦理開戶手續，被告甲○○對於持偽造之丙○○、己○○印章及變造之身分證冒名開戶，暨被告丁○○對於侵占告訴人庚○○之身分證
    ，並委託不知情之劉邦謹偽造「庚○○」之印章持以申請如附表貳所示之電話號
    碼十一支之事實，固均供認不諱，惟被告甲○○矢口否認有變造身分證之犯行，
    並辯稱伊不知被告丁○○要其照片何用，係事後才知道的，伊有持丙○○、己○○之印章去很多家金融單位開戶，但印章並非伊偽造云云，被告丁○○則對於所
    買受變造之「丙○○」、「己○○」身分證，其變造地點辯稱不知情，印章在何
    處所偽刻亦供稱不記得云云。惟查：
(一)前揭以甲○○相片託他人變造丙○○、己○○名義身分證並冒名開戶之犯罪事實
    ，迭據被告丁○○、甲○○於警訊時及偵查中供承不諱（參見八十四年度偵字第
    三六三一號卷第十一、十五、十六、六三、六四、九三頁），並有該變造之身分
    證二枚在卷可稽。又同案被告姚光煒於警訊及偵查中，就該被告丁○○二人之上
    開偽造文書等犯罪事實，亦供承甚詳（參見三六三一號偵查卷二九、六四、九四
    頁），核與被告二人上開所供情節相符，稽諸被告等對於如附表壹所示及如事實
    欄所載姚光煒之帳戶，均係供彼等販賣六合彩明牌所使用等情均供認不諱，而被
    告丁○○於警訊時復供稱己○○等人印章係其所偽刻云云，被告甲○○於警訊及
    偵審中且供稱伊有持該二張身分證冒名於銀行開戶並領款之情事在卷，則被告甲○○辯稱不知丁○○拿伊相片做何使用云云，核係卸責之詞，難以採信。至被告
    丁○○辯稱不知該人在何處變造身分證，且印章在何處偽刻云云，仍難辭卸上開
    共同犯行之責任甚明。又被告甲○○於本院前審調查時雖陳明丙○○、己○○之
    印章係其偽刻云云，然此與被告丁○○及共同被告姚光煒於警訊及偵查中所供不
    符，本院參酌被告甲○○於警訊時，對於其偽造印章之情事均隻字未提，且被告
    甲○○對於伊係受僱於被告丁○○之事實，亦不加爭執等情，本院認為被告甲○○於本院前審所陳云云，係係迴護被告丁○○之詞，尚難採信。
(二)同案被告范義鴻、吳忠諺、姚光煒於警訊時及偵查中，就與被告二人經營六合彩
    明牌販賣謀利之情事，供承甚詳，互核相符（參見三六三一號偵查卷十九、二十
    、二二、二七頁、六四頁）。又被害人己○○、丙○○、庚○○三人，於警訊時
    及偵查中就被害情形證述明確（參見同上偵查卷八八、九二頁。八十五年度偵字
    第一三○○九號卷八、三一、三二頁），核與證人劉邦謹、黃觀崇及被告丁○○
    偵查中所供情節相符（參見一三００九號卷三一頁、三二頁。四二至四五頁）。
    而被害人戊○○於原審時亦陳稱身分證於八十二年十月間遺失，未曾在八信松竹
    分社開戶，該印章亦非伊所有云云（參見原審卷一第一七七頁）。被告甲○○於
    原審分別陳稱丙○○、己○○、壬○○、戊○○四張身分證皆貼其相片，警方查
    獲二張，另二張已丟掉，其委託阿龍以戊○○、壬○○名義去開戶等語（參見原
    審卷一第二九九、三二七頁），並有以己○○名義身分證開戶時其上之相片（參
    見原審卷一第四八頁、七０頁），及以壬○○名義身分證開戶時其上之相片可供
    比對（參見原審卷一第六六頁、卷二第九頁。本院八十六年上訴字第一一六八號
    卷六四頁）。且被害人辛○○、癸○○於警訊時及偵查中亦供稱其等身分證有遺
    失或質押，並且領回身分證等語在卷（參見一三００九號偵查卷六六、六七頁。
    三０頁），復有原審及本院前審所調閱之開戶及領款資料，及附表壹所示帳戶之
    存摺十二本、如事實欄所載姚光煒之存摺之一本、帳冊即客戶名冊一疊、販賣六
    合彩明牌紀錄之記事簿三本、刊登六合彩廣告之剪報一張、遭變造換貼被告甲○○照片之「丙○○」、「己○○」之身分證各一枚、偽造「己○○」、「李進棋
    」、「戊○○」之印章各一枚，偽造「壬○○」之印章二枚及附表壹、參所示之
    信用合作社、郵局函送之申請書、約定書、印鑑卡、取款條、取款憑條、提款單
    、顧客基本資料登錄單，附表貳之申請書（參見八十五年偵字第二九六四號影印
    卷）等文件影本在卷可資佐證，事證至為明確，被告二人上開犯行，均堪認定，
    應予依法論科。
二、查被告二人在郵局等金融單位之開戶申請書上或取款條等私文書上，被告丁○○
    委由不知情之劉邦謹以庚○○名義在電信局之申請書上，偽造己○○、丙○○等
    人之署押、印文而冒名開戶使用並領款，自足以生損害於被冒名之己○○等人及
    金融單位等管理之正確性，是核被告二人所為，均係犯刑法第一百五十三條第一
    款之煽惑他人犯罪之罪、第二百十六條、第二百十二條之行使變造特種文書罪、
    第二百十六條、第二百十條之行使偽造私文書罪。而被告丁○○又涉第三百三十
    七條之侵占離本人持有物罪。被告二人偽造己○○等人印章後，復持以偽造印文
    ，而偽造印文及偽造署押復均為偽造私文書之部分行為，而偽造私文書之低度行
    為，又為行使偽造私文書之高度行為所吸收，均不另論罪。至被告等變造身分證
之低度行為，亦為渠等行使變造身分證之高度行為所吸收，自不另論罪。被告丁○○利用不知情之劉邦謹偽造「庚○○」之印章、印文及署押，進而偽造裝機申
    請書並持以行使部分之犯行，為間接正犯。被告丁○○等人利用不知情之第三人
    偽造己○○等人之印章，亦係間接正犯。被告等與共同被告吳忠諺、范義鴻、姚
    光煒就所犯煽惑他人犯罪部分，有犯意聯絡及行為分擔，此經被告等陳明屬實，
    均為共同正犯。又被告等就變造丙○○、己○○身分證部分及彼等與綽號阿龍之
    成年男子間，就行使變造特種文書罪、行使偽造私文書罪間，各有犯意聯絡及行
    為分擔，亦經被告等於警訊及偵查中供證明確，均為共同正犯。被告丁○○、甲○○與綽號阿龍就持變造戊○○、壬○○身分證，偽造該二人印章偽造私文書並
    行使部分，亦有共同正犯之適用。被告等先後多次煽惑他人犯罪、行使變造特種
    文書及行使偽造私文書之犯行，時間緊接，所犯復為構成要件相同之罪，顯係基
    於概括之犯意反覆為之，各為連續犯，均依刑法第五十六條之規定以一罪論，並
    加重其刑。被告等所犯刑法第二百十六條、第二百十二條之行使變造特種文書罪
    、第二百十六條、第二百十條之行使偽造私文書罪、第一百五十三條第一款之煽
    惑他人犯罪之罪與被告丁○○另犯之刑法第三百二十七條之侵占離本人持有物罪
    間，均有方法結果之牽連關係，應依刑法第五十五條之規定，從一重之刑法第二
    百十六條、第二百十條之行使偽造私文書罪處斷。至被告丁○○所犯刑法第三百
    三十七條之侵占離本人持有物罪、利用劉邦謹偽造庚○○名義之裝機申請並持以
    行使之偽造私文書，雖未經檢察官提起公訴，但該部分之犯行與檢察官就被告等
    起訴而論罪科刑之前述行使偽造私文書等犯行間，既具有連續犯或方法結果之牽
    連關係，亦為起訴效力所及，並經檢察官移送原審併辦，本院自得併予審理。且
    被告等共同持變造戊○○、壬○○之身分證行使而開戶，起訴書未載明，但與上
    開有罪部分，有裁判上一罪關係，本院自得一併審理。另被告等於右開申請書、
    約定書、印鑑卡、顧客基本資料登錄單、取款條、取款憑條、提款單上及戶名或
    儲存戶欄書寫己○○、丙○○、壬○○、戊○○之姓名部分，僅在表示儲戶為何
    人，以便金融機構之承辦人員憑以辦理開戶或查出儲存戶卡片，並非表示儲存戶
    簽名之意思，縱未經儲存戶授權而簽寫其姓名，尚不生偽造署押之問題，併此敘
    明。惟合作社之取款條、取款憑條上存戶簽章欄、客戶簽章欄上之署押則有簽名
    之效力甚明。
三、原審經審理之結果，就被告二人行使偽造私文書等犯行（其中丁○○另犯違反麻
    醉藥品管理條例之罪，經原審判決有期徒刑三月，並經本院前審判決上訴駁回而
    確定），予以論罪科刑，固非無見，然查被告等係與姚光煒、吳忠諺、范義鴻等
    人共犯刑法第一百五十三條第一款之煽惑他人犯罪之罪，已如上述，但原判決於
    理由欄關於論處被告甲○○之刑責時，僅載被告甲○○『另犯刑法第三百四十九
    條第二項故買贓物罪‧‧‧」，未明確載明刑法第一百五十三條第一款之刑責，
    已有未合。次按偽造之印章、印文或署押，不問屬於犯人與否，沒收之，刑法第
    二百十九條定有明文，而原判決於理由欄內，既論述被告等偽造之前開印章、印
    文及署押均應諭知沒收，但於據上論斷欄，卻漏未引用刑法第二百十九條，殊有
    違誤。再查被告丁○○另於八十四年十月間，在台中區監理所拾獲辛○○之身分
    證一張而予以侵占之事實（依辛○○所供其身分證係於八十一年二月五日，在臺
    中市○○路公車站牌失竊），固據被告丁○○於審理時供明不諱，但該部分之事
    實，並未經檢察官提起公訴，且其此部分侵占之犯行，與之前侵占庚○○遭竊之
    身分證之犯罪時間八十三年一月間某日，相距已一年有餘，時間既非緊接，且侵
    占該離本人持有之物，得否謂係基於概括之犯意反覆而為，尚值斟酌，但原判決
    竟認定係屬連續關係而逕予審理，亦有未合。另附表壹編號四所示戊○○之帳戶
    開戶日期係八十二年十月二十六日，此觀台中市第八信用合作社函覆之資料即明
    （參見原審卷一第五五頁），但原判決竟認係八十三年十月二十六日，附表壹編
    號三所示壬○○在八信北屯分社之開戶日期應為八十四年三月六日（參見原審卷
    二第二三頁），原審誤為八十三年三月六日，均有未洽。末按被告等於前開之申
    請書、約定書、印鑑卡、取款條、取款憑條、提款單、顧客基本資料登錄單等文
    件上偽造己○○、丙○○、壬○○、戊○○之署押及蓋用渠等偽造之印文於各該
    文件上，但原判決於諭知各該署押、印文沒收時，並未一一加以列舉，仍嫌疏漏
    。被告等上訴意旨均空言指摘原判決就彼等行使偽造私文書等犯行部分之判決不
    當，且被告二人均請求給予緩刑之宣告，雖均無理由而不足取，但原判決就被告
    二人此部分既有可議，即屬無可維持，應由本院將原判決關於被告甲○○部分，
    被告丁○○行使偽造私文書及執行刑部分均予以撤銷改判。爰審酌被告等於警訊
    及偵查中，尚能供承犯行，態度尚稱良好，而被告甲○○素行良好，尚無不法之
    前科紀錄，被告丁○○雖有賭博之前科紀錄，此有被告二人刑案資料查註紀錄表
    附卷可稽，其等二人犯罪後之態度，所生危害等其他一切情狀，分別量處被告甲○○有期徒刑一年四月，被告丁○○有期徒刑一年六月，以示懲儆。
四、偽造之「壬○○」印章二枚、「丙○○」、「己○○」、「戊○○」、「李進祺
    」、「庚○○」印章各一枚，如附表壹所示之申請書、約定書、印鑑卡、顧客基
    本資料登錄單及如附表參所示取款條、取款憑條、提款單上偽造之「己○○」、
    「丙○○」、「壬○○」、「戊○○」之印文及署押，如附表貳所示裝機申請書
    上偽造之「庚○○」印文及署押，均應依刑法第二百十九條之規定予以沒收。又
    附表壹所示帳戶之存摺十二本，為被告等因犯罪所得並供犯罪所用之物，屬彼等
    所有，貼用於己○○、丙○○身分證上之甲○○照片二張，帳冊即客戶帳冊一疊
    、記事簿三本，為被告等所有，且均為供犯罪所用之物，另姚光煒名義之存摺一
    本，則係共同被告姚光煒所有供犯罪所用之物，業據被告等供承在卷，爰依刑法
    第三十八條第一項第二款、第三款之規定併予宣告沒收。
五、公訴意旨另認被告丁○○於八十二年底某日，徵得甲○○同意，取得甲○○之相
    片後，在臺中市○○路附近某餐廳，以二萬元代價向不詳姓名男子購入來源可疑
    並已遭變造之丙○○、己○○身分證，因認被告另涉有刑法第三百四十九條第二
    項故買贓物罪嫌云云，固非無見。但丙○○之身分證遭竊，己○○之身分證遺失
    之情事，固據其等指訴在卷，惟被告丁○○係以交付被告甲○○相片及每張以二
    萬元代價而取得該變造之身分證，業據丁○○供承甚詳在卷，則丁○○主觀上就
    該二張身分證之來源應無認識，客觀上亦難認其與該不詳姓名男子就該身分證不
    法取得有共同參與之行為，自難認其有故買贓物之犯行，惟公訴人認與上開有罪
    部分，有裁判上一罪之牽連關係，爰不另為無罪之諭知，併此敘明。
據上論斷，應依刑事訴訟法第三百六十九條第一項前段、第三百六十四條、第二百九
十九條第一項前段，刑法第二十八條、第五十六條、第一百五十三條第一款、第二百
十六條、第二百十條、第二百十二條、第三百三十七條、第五十五條、三十八條第一
項第二款、第三款、第二百十九條，罰金罰鍰提高標準條例第一條前段，判決如主文
。
本案經檢察官乙○○到庭執行職務
中      華      民      國    八十九    年      五      月      十六    日
                                  臺灣高等法院臺中分院刑事第二庭
                                        審判長法  官  羅  禮  政
                                              法  官  陳  欣  安
                                              法  官  蔡  聰  明
右正本證明與原本無異。
如不服本判決應於收受送達後十日內向本院提出上訴書狀，其未述上訴之理由者並
得於提起上訴後十日內向本院補提理由書（均須按他造當事人之人數附繕本）。
                                              書記官    瑞  芳
中      華      民      國     八十九     年      五      月    十七    日
附錄：
刑法第二百十六條：
行使第二百十條至第二百十五條之文書者，依偽造、變造文書或登載不實事項或使登
載不實事項之規定處斷。
刑法第二百十條：
偽造、變造私文書，足以生損害於公眾或他人者，處五年以下有期徒刑。
附表壹：
一、戶名：己○○
１、台中市第二信用合作社合作分社    帳號：○二之○三之一○五七一七之二號
                                    開戶日期：八十三年四月八日
                                    印鑑卡上偽造之印文二枚、署押一枚；顧客
                                    基本資料登錄單上偽造之印文及署押各一枚
２、台中市第四信用合作社新興分社    帳號：00000000000號
                                    開戶日期：八十三年二月二十一日
                                    印鑑卡上偽造之印文二枚、署押一枚
３、台中市第七信用合作社崇德分社    帳號：0000000之四號
                                    開戶日期：八十三年二月二十一日（未申請
                                    金融卡）
                                    印鑑卡上偽造之印文二枚、署押一枚
４、交通部中區郵政管理局六十六支局  帳號：○○○九一八之三號
                                    開戶日期：八十三年五月四日
                                    郵政存簿儲金立帳申請書上偽造之印文三枚
二、戶名：丙○○
１、中區郵政管理局台中淡溝郵局  帳號：○二三九八一之三號
                開戶日期：八十三年五月二十一日
                                郵政存簿儲金立帳申請書上偽造之印文二枚（開
                                戶後均未提款。參見原審卷一第二二三頁）
２、台中市第九信用合作社        帳號：○○五○之一二之0000000之二號
                                開戶日期：八十二年十二月四日
                                印鑑卡上偽造之印文二枚、署押一枚
３、台中市第一信用合作社        帳號：○四之○一之○四二四二九號
                                開戶日期：八十二年十二月四日
                                活期性存款開戶印鑑卡上偽造之印文八枚、署押
                                一枚
三、戶名壬○○
１、中區郵政管理局六十三支局        帳號：○○五一一二之○號
                                    開戶日期：八十三年五月二十日
                                    郵政存簿儲金立帳申請書上偽造之印文三枚
２、台中市第七信用合作社水湳分社    帳號：○三○一之四五六二之四號
                                    開戶日期：八十三年四月八日
        印鑑卡上偽造之印文二枚、署押一枚
３、台中市第七信用合作社崇德分社    帳號：二八四六之四號
                                    開戶日期：八十四年三月六日
                                    印鑑卡上偽造之印文二枚、署押一枚
４、台中市第八信用合作社北屯分社    帳號：○○八八之一一之0000000之
                                          一號
                                    開戶日期：八十四年三月六日
                                    印鑑卡上偽造之印文三枚、署押一枚。金融
                                    卡領用申請書暨約定書上偽造之印文八枚、
                                    署押二枚、金融卡領用收據暨啟用登錄申請
                                    書上偽造之印文及署押各二枚、金融卡掛失
                                    申請書上偽造之印文七枚、署押一枚。
四、戶名：戊○○
１、台中市第八信用合作社松竹分社    帳號：○一○三之一一之0000000之
                                          八號
                                    開戶日期：八十二年十月二十六日
                      印鑑卡及約定書上偽造之印文各二枚、署押
                                    各一枚
附表貳：
  ○一、○四─0000000號      ○二、○四─0000000號
  ○三、○四─0000000號      ○四、○四─0000000號
  ○五、○四─0000000號      ○六、○四─0000000號
  ○七、○四─0000000號      ○八、○四─0000000號
  ○九、○四─0000000號      ○十、○四─0000000號
  十一、○四─0000000號
附表參：
○一、八十三年十月二十日、同年十一月十六、十七日、同年十二月二、七、十五、
      十七、二十二、八十四年一月十二、十三、二十、二十五、二十七、二十八日
      、同年二月十、十一、十三日台中市第二信用合作社合作分社取款條上偽造「
      己○○」之印文各一枚。八十三年十二月十日、十二月二十八日、八十四年一
      月十四日上開合作社取款條上偽造「己○○」之印文各二枚。八十三年十一月
      十六日、八十四年一月十四日、一月二十日、一月二十五日、一月二十八日取
      款條上偽造「己○○」署押各一枚。
○二、八十三年三月二日、同年四月十八日、同年五月四、十、十三日、同年十二月
      二十二日、八十四年二月十三日台中市第四信用合作社新興分社取款憑條上偽
      造「己○○」之印文各一枚。
○三、八十三年三月十八日、四月二日、八日、十二日台中市第七信用合作社崇德分
      社取款憑條上偽造「己○○」署押、「己○○」印文各一枚。八十三年二月二
      十四日取款憑條上偽造之「己○○」印文一枚。
○四、八十三年九月二日、同年十月十九日、同年十一月四日、同年十二月二十九日
      、八十四年二月十日中區郵政管理局六十六支局提款單上偽造「己○○」之印
      文及八十三年十一月五日偽造「己○○」之署押各一枚、八十三年十月十七日
      、同年十一月五日，上開支局提款單上偽造「己○○」之印文各二枚。
○五、八十三年一月二十日台中市第九信用合作社取款條上偽造「丙○○」之印文一
      枚。同年一月二十一日取款條上偽造之「丙○○」署押、印文各一枚。
○六、八十三年一月二十日、二十一日、二十七日、同年二月二、三日、同年三月三
      日台中市第一信用合作社存摺存款取款憑條上偽造「丙○○」之印文各一枚。
      八十三年一月二十日、一月二十一日取款憑條上偽造「丙○○」署押各一枚。
○七、八十三年六月十七日、同年九月三日、十四、十六、二十七日、同年十月三日
      、四、六、十二、十五、二十、二十二、二十六、二十七日、同年十一月二日
      （二張）、同年十一月四日、八、十九日中區郵政管理局六十三支局提款單上
      偽造「壬○○」之印文各一枚。同年九月一日、同年十月十九日前開提款單上
      偽造「壬○○」之印文各二枚、同年十月七日上開提款單上偽造「壬○○」之
      印文三枚。
○八、八十三年五月二十七日、同年六月四、七、八日、同年六月十七日（二張）、
      同年六月二十七日、同年七月十五、二十日、同年八月三日、六、十一、十二
      、二十五日、同年九月二、七、九日台中市第七信用合作社水湳分社取款憑條
      上偽造「壬○○」之印文各一枚。八十三年八月十二日取款憑條上偽造之「壬○○」署押一枚。
○九、八十四年三月十六日、八十四年四月六日、四月十八日台中市第七信用合作社
      崇德分社取款憑條上偽造「壬○○」之印文各一枚。
一○、八十四年三月十六日、二十七日、二十八日、同年四月七日台中市第八信用合
      作社北屯分社取款條上偽造「壬○○」之印文各一枚。八十四年四月六日前揭
      取款條上偽造「壬○○」之印文二枚。
一一、八十二年十一月二、五日、六日（二張）、八日、二十二日、同年十二月十三
      日、二十日、八十三年二月一日、二日、四日台中市第八信用合作社松竹分社
      取款條上偽造「戊○○」之印文各一枚。八十二年十一月十日取款條上偽造之
      「戊○○」印文二枚。八十二年十二月十三日取款條上偽造之「戊○○」署押
      一枚。
                                                                        Ｄ


司法院資訊處製作；財團法人民間司法改革基金會備份。
